臺灣臺東地方法院民事裁定
109年度勞訴字第3號
上  訴  人
即  被  告  台東縣太麻里地區農會

法定代理人  許來助  
訴訟代理人  湯文章律師
上列上訴人因與被上訴人邱慧珍間請求確認僱傭關係存在等事件
，對於民國111年8月31日本院109年度勞訴字第3號判決不服，提
起上訴，本院裁定如下：
    主  文
上訴人應於收受本裁定正本五日內繳納第二審裁判費新臺幣貳萬
捌仟伍佰貳拾柒元，逾期未繳即駁回其上訴。
    理  由
一、按提起第二審上訴，應依民事訴訟法第77條之16第1項規定
    繳納裁判費，此為法定必須具備之程式。且按，以一訴主張
    數項標的者，其價額合併計算之。但所主張之數項標的互相
    競合或應為選擇者，其訴訟標的價額，應依其中價額最高者
    定之。以一訴附帶請求其孳息、損害賠償、違約金或費用者
    ，不併算其價額。復按因定期給付涉訟，其訴訟標的之價額
    ，以權利存續期間之收入總數為準；期間未確定時，應推定
    其存續期間。但超過5年者，以5年計算。民事訴訟法第77條
    之1第1、2項、第77條之2、勞動事件法第11條分別定有明文
    。再依民事訴訟法第442條第2項規定，上訴不合程式或有其
    他不合法之情形而可以補正者，原審法院應定期間命其補正
    ，如不於期間內補正，應以裁定駁回之。
二、本件上訴人提起第二審上訴，其上訴聲明為：㈠原判決不利
    於上訴人部分廢棄。㈡前開廢棄部分，被上訴人在第一審之
    訴駁回。而原判決主文為：㈠確認兩造間僱傭關係存在。㈡被
    告應自民國108年2月1日起至原告復職日止，按月於次月10
    日給付原告新臺幣（下同）2萬7,684元，及自各期應給付日
    之翌日起至清償日止，按週年利率5％計算之利息。㈢被告應
    給付原告6萬5,000元，及自110年7月30日起至清償日止，按
    週年利率5％計算之利息。㈣被告應自108年2月1日起至原告復
    職日止，按月提撥1,440元至行政院勞動部勞工保險局設立
    之原告勞工退休金個人專戶。前開判決主文第㈠、㈡、㈣項均
    係以兩造間之僱傭關係存在為前提，其訴訟標的金額即應以
    僱傭關係存在部分定之。經查，被上訴人為53年10月出生，
    於109年2月17日起訴時為54歲，至勞動基準法第54條第1項
    第1款規定強制退休年齡65歲尚有11年，依勞動事件法第11
    條規定，應以5年計算，而被上訴人起訴主張之工資為每月2
    萬7,684元，勞工退休金月提繳金額為1,440元，故就確認僱
    傭關係存在之訴訟標的價額為174萬7,440元【計算式：（2
    萬7,684元+1,440元）×12×5＝174萬7,440元】。原判決第㈢項
    ，被上訴人請求上訴人給付107年6月至12月之務農基金6萬5
    ,000元，兩者合併計算，故本件上訴人之上訴利益金額為18
    1萬2,440元，應徵第二審裁判費2萬8,527元。
三、茲依民事訴訟法第442條第2項規定，限上訴人於收受本裁定
    送達後5日內補繳上開金額，逾期未補正，即駁回上訴。
中　　華　　民　　國　　111 　年　　9 　　月　　28　　日
                  勞動法庭    法　官  吳俐臻
上為正本係照原本作成。
如對本裁定關於核定訴訟標的價額部分抗告，應於裁定送達後10
日內向本院提出抗告狀，並繳納抗告費新臺幣1,000 元；關於命
補繳裁判費部分，不得抗告。
中　　華　　民　　國　　111 　年　　9 　　月　　28　　日
                              書記官  張春梅